【裁判字號】    88,易,1431
【裁判日期】    890518
【裁判案由】    傷害
【裁判全文】
臺灣屏東地方法院刑事判決                        八十八年度易字第一四三一號
    公  訴  人  臺灣屏東地方法院檢察署檢察官
    被      告  甲○○
右列被告因傷害案件，經檢察官提起公訴（八十八年度偵字第五六○七號），本院判
決如左︰
    主  文
甲○○共同傷害人之身體，處有期徒刑參月，如易科罰金，以佰元折算壹日。
扣案之鐵棍壹支沒收。
    事  實
一、甲○○與乙○○因合夥關係發生債務糾紛，而於民國八十八年六月二十八日晚間
    在電話中論及此事時發生爭吵，乙○○在電話中表示「沒有錢」；「不要再談了
    」；「來打架吧！」等語後，甲○○即於同日晚間十一時許，夥同綽號「馬仔」
    之馬培晃（另案審理中）及其他六、七名姓名年籍不詳之男子，共同基於傷害他
    人身體犯意之聯絡，持其等所有之鐵棍駕車前往屏東縣萬巒鄉○○路五號旁之檳
    榔行，由馬培晃及其他六、七名姓名年籍不詳之男子下手圍毆乙○○，致乙○○
    受有頭部外傷併腦挫傷、左肘、左下肢、臉部多處撕裂傷併瘀血腫等傷害後離去
    ，並留有鐵棍（起訴書誤為木棍）及球棒各一支在現場。
二、案經乙○○之配偶丙○○訴由屏東縣警察局內埔分局報請台灣屏東地方法院檢察
    署檢察官偵查起訴。
    理  由
一、訊據被告甲○○固不否認有於右開時、地與被害人乙○○在電話中發生爭執後，
    夥同綽號「馬仔」之馬培晃及其他六、七名姓名年籍不詳之男子共乘一部箱型車
    前往上開地點欲與乙○○理論等情，惟辯稱係乙○○先持木棍打伊，車上之人見
    狀方動手毆打乙○○，伊並未動手云云。然查，右揭事實業據被害人乙○○於審
    理中指訴綦詳，並經證人即現場目睹案發經過之呂土於警訊及偵查中結證屬實。
    而被告與被害人乙○○曾因合夥關係發生債務糾紛，被害人並於案發前在電話中
    向被告表示：「沒有錢」；「不要再談了」；「來打架吧！」等語，復據被告甲
    ○○於警訊及本院審理中供述明確。顯見本件係被告在被害人言語刺激後，夥同
    綽號「馬仔」之馬培晃等七、八人持鐵棍前往案發地點尋找被害人。被告明知被
    害人出言挑釁在先，復又率與被害人並無仇恨之多人持鐵管前往而發生圍毆，足
    見被告與馬培晃及其他六、七名姓名年籍不詳之男子間有共同傷害他人身體之犯
    意聯絡甚明，自難辯以其並未親自實施傷害行為而予免責。又被告受有前開事實
    欄所載之傷害，有診斷證明書一紙在卷可稽，此外，復有現場遺留之鐵棍一支扣
    案足憑，本件事證明確，被告犯行洵堪認定，應依法論科。
二、核被告甲○○所為，係犯刑法第二百七十七條第一項之罪。而被告與綽號「馬仔
    」之馬培晃及其他七、八名姓名年籍不詳之男子間有犯意聯絡及行為分擔，應論
    以共同正犯。爰審酌被告犯罪之動機、犯罪時所受之刺激、犯罪之手段、犯罪所
    生之損害，其並無前科等一切情狀，量處如主文所示之刑，並諭知易科罰金之折
    算標準。扣案之鐵棍一支，係被告所有，且為供犯罪所用之物，業據證人呂土證
    述明確，爰依法宣告沒收；而扣案之球棒一支，則不能證明為供犯罪所用之物及
    為何人所有，爰不併予宣告沒收。
據上論斷，應依刑事訴訟法第二百九十九條第一項前段，刑法第二十八條、第二百七
十七條第一項、第四十一條，罰金罰鍰提高標準條例第一條前段、第二條，判決如主
文。
本案經檢察官林津鋒到庭執行職務。
中      華      民      國      八十九      年      五    月    十八    日
                                      臺灣屏東地方法院刑事第二庭
                                          審判長法  官  潘  正  屏
                                                法  官  包  梅  真
                                                法  官  王  以  齊
右正本證明與原本無異。
對於本判決如有不服應於收受送達後十日內向本院提出上訴書狀上訴於台灣高等法院
高雄分院並按他造當事人之人數附具繕本。
                                                書記官  林  天  化
中      華      民      國      八十九      年      五    月    十八    日
附錄本判決論罪之法條：
刑法第二百七十七條第一項：
傷害人之身體或健康者，處三年以下有期徒刑、拘役或一千元以下罰金。


司法院資訊處製作；財團法人民間司法改革基金會備份。
